【裁判字號】    88,易,3459
【裁判日期】    890719
【裁判案由】    侵占
【裁判全文】
臺灣臺中地方法院刑事判決                        八十八年度易字第三四五九號
    公  訴  人  臺灣臺中地方法院檢察署檢察官
    被      告  甲○○
右列被告因侵占案件，經檢察官提起公訴（八十八年度偵字第二０二二二號），本院
判決如左：
    主  文
甲○○意圖為自己不法之所有，而侵占自己持有他人之物，處拘役肆拾日。
    事  實
一、甲○○前曾因竊盜案件，經臺灣高等法院臺中分院分別判處有期徒刑一年、一年
    二月（後經減刑為有期徒刑七月），並各於民國七十五年七月七日、七十七年四
    月二十二日執行完畢（不構成累犯，後又因竊盜案件，經臺灣彰化地方法院判處
    有期徒十月確定，現因此案在監執行中），猶不知警惕，於八十八年七月二十日
    ，至臺中市○區○○路四號乙○○所經營之機車行，向其租用車牌號碼ＧＵＲ－
    九０二號三陽牌一二五Ｃ、Ｃ之重型機車一部使用，租期一日，租金為新臺幣（
    下同）五百元，詎甲○○於租賃期限到期後，不但未依約還返機車，反基於意圖
    為自己不法之所有之犯意，變易持有為所有之意思將上開機車予以侵占入已。
二、案經乙○○訴請臺灣臺中地方法院檢察署檢察官偵查起訴。
    理  由
一、訊據被告甲○○固坦承向乙○○租賃機車使用逾期未歸還之事實，惟矢口否認有
    侵占之意思，辯稱：伊因背負一些債務，被地下錢莊追討，不敢回去騎機車歸還
    ，且伊雖有多騎一個多月未還，但有打電話向告訴人講要延期，後來才沒聯絡云
    云。惟查，右揭事實，業經告訴人乙○○於本院訊問時到庭指訴綦詳，並有機、
    汽車租賃契約書影本一紙及存證信函影本一紙附卷可稽，且經本院質之告訴人乙
    ○○到庭亦陳稱：被告並未打電話說要延期等語（詳見本院八十九年五月三十一
    日訊問筆錄），再參酌告訴人所發存證信函之時間係八十八年九月九日等情，足
    認被告所辯曾打電話講要延期乙節，實不足採，且被告於租得機車後僅支付一日
    租金，租期屆滿後則分文未付，又未與乙○○保持聯繫，擅自長期使用該機車，
    其具不法所有之侵占故意至為灼然。本件事證明確，被告犯行洵堪認定。
二、按侵占罪係即成犯，凡對自己持有之他人所有物，有變易持有為所有之意思時，
    即應構成犯罪，縱事後將侵占之物設法歸還，亦無解罪名之成立（最高法院四十
    三年臺上字第六七五號判例參照）。核被告所為，係犯刑法第三百三十五條第一
    項之普通侵占罪。爰審酌被告之素行、犯罪之動機僅為圖一已之私利、其犯罪之
    手段、所生之危害、犯罪後之態度及業已與告訴人達成和解（詳見卷附和解書）
    等一切情狀，量處如主文所示之刑，以示懲儆。
據上論斷，應依刑事訴訟法第二百九十九條第一項前段，刑法第三百三十五條第一項
，罰金罰鍰提高標準條例第一條前段，判決如主文。
本案經檢察官宋恭良到庭執行職務。
中      華      民      國      八十九      年      七    月    十九    日
                                    臺灣臺中地方法院刑事第四庭
                                        法  官  許  旭  聖
右正本證明與原本無異。
如不服本判決，應於送達後十日內向本院提出上訴狀（須附繕本），上訴於臺灣高等
法院臺中分院。
                                        書記官
中      華      民      國      八十九      年      七    月    二十    日
附錄論罪科刑法條：
刑法第三百三十五條第一項：
意圖為自己或第三人不法之所有，而侵占自己持有他人之物者，處五年以下有期徒刑
、拘役或科或併科一千元以下罰金。


司法院資訊處製作；財團法人民間司法改革基金會備份。
